# 新金融工具准则下交易性金融资产处置时，公允价值变动损益是否要转入投资收益

提问人：wlhyhcpa 时间：2019-10-23 06:30:11
陈版您好！某公司 2018 年末，可供出售金融资产-A 股票成本 100 万元，—可供出售金融资产-A 股票公允价值变动 300 万元，对应的其他综合收益为 225 万元，递延所得税负债 75 万元； 2019 年 1 月 1 日执行新金融工具准则，将 A 股票分类为交易性金融资产，问题（ 1 ）转换日公司将其他综合收益 225 万元转入期初留存收益，是否需对递延所得税负债作账务处理？（ 2 ） 2019 年 1-5月确认公允价值变动损益 50 万元， 2019 年 6 月，公司处置该股票，处置价款为 460 万元，公司确认投资收益 10 万元，是否需将公允价值变动损益 50 万元转入投资收益？（ 3 ）如果在转换日递延所得税负债不处理，处置日如何处理？
非常感谢！

回答人：chenyiwei
1 、由于转换日的公允价值不变，因此相关的暂时性差异金额也不变，相应地该项递延所得税负债的账面价值在转换日不会发生变化。但是，原先其产生时是对应于其他综合收益，后续变动及转回时却要对应于 “所得税费用——递延所得税费用”了。
2 、按目前的准则应用指南，似乎不再需要将累计的公允价值变动损益转入处置当期的留存收益，但此问题仍有争议，因为这一重分类操作仍有实际意义。
3 、处置日递延所得税负债转回时，贷记 “所得税费用——递延所得税费用”。